【裁判字號】    98,審訴,5127
【裁判日期】    981030
【裁判案由】    清償借款
【裁判全文】
臺灣臺北地方法院民事判決            98年度審訴字第5127號
原      告  萬泰商業銀行股份有限公司
法定代理人  壬○○
訴訟代理人  丙○○
            辛○○
被      告  詠詮企業有限公司
兼法定代理  己○○
人
被      告  乙○○
            甲○○
            戊○○
            庚○○
上五人共同
訴訟代理人  丁○○
上列當事人間請求清償借款事件，經臺灣士林地方法院裁定移送
前來，本院於民國98年10月19日言詞辯論終結，判決如下：
    主      文
被告應連帶給付原告新臺幣玖拾陸萬玖仟壹佰伍拾元，及如附
表所示之利息、違約金。
訴訟費用新臺幣壹萬零伍佰柒拾元由被告連帶負擔。
    事實及理由
甲、程序方面：按當事人得以合意定第一審管轄法院。但以關於
    由一定法律關係而生之訴訟為限。前項合意，應以文書證之
    ，民事訴訟法第24條定有明文。本件依兩造所定授信約定書
    第12條，合意以本院為管轄第一審法院，故本院就本件清償
    借款之訴自有管轄權。
乙、實體方面：
  一、原告起訴主張：被告詠詮企業有限公司（下稱詠詮公司）
      於民國97年6 月24日邀同其餘被告為連帶保證人與原告簽
      訂授信約定書，約定就被告詠詮公司對原告所負之票據、
      借款、墊款、保證等債務及其他債務，並包括其利息、遲
      延利息、違約金、損害賠償及其他有關費用，願與被告詠
      詮公司負擔連帶清償責任。嗣被告詠詮公司於96年9 月3
      日邀同其餘被告為連帶保證人向原告借款新臺幣（下同）
      2,000,000 元，約定借款期間自96年9 月10日起至99年9
      月10日止，自借款日起以一個月為一期，共分36期，依年
      金法平均攤還本息，利息按年息7%固定計算，倘逾期償付
      本息，即喪失期限利益，其債務視為全部到期，除按約定
      利率支付遲延利息外，按借款餘額，自應償付日起，逾期
      在6 個月以內部分，按上開約定利率10% ，逾期超過6 個
      月部分，按上開約定利率20 % 加 付違約金。詎被告詠詮
      公司自98年5 月10日起即未繳付本息，依約其債務已視為
      全部到期，尚有969,153 元及按上開約定利率計算之利息
      、違約金迄未清償。為此爰依消費借貸契約及連帶保證之
      法律關係提起本訴，請求被告負擔連帶清償責任，並聲明
      如主文第一項所示。
  二、被告答辯則以：兩造已達成和解，目前每月清償20,000元
      云云。
  三、經查，原告主張上開事實，業據其提出與所述相符之借據
      、授信約定書、還款交易明細、借款到期暨存款抵銷通知
      函等件為證，且為被告所不爭。又被告雖以兩造已達成訴
      訟外和解，和解條件為每月清償20,000元云云置辯，惟和
      解契約須基於兩造合意始能成立，原告既於本院言詞辯論
      期日表明僅知道被告有償還意願，被告復未能舉證證明兩
      造間業已成立和解契約，是被告所辯尚不足減免其對原告
      所負債務之連帶清償責任。從而，原告依消費借貸契約及
      連帶保證之法律關係請求被告連帶給付原告如主文第一項
      所示之金額、利息、違約金，為有理由，應予准許。
  四、訴訟費用負擔之依據：民事訴訟法第85條第2項。
中    華    民    國    98    年    10    月    30    日
                  民事第六庭    法  官  張瑜鳳
以上正本係照原本作成。
如對本判決上訴，須於判決送達後20日內向本院提出上訴狀。
中    華    民    國    98    年    10    月    30    日
                                書記官  羅元秀

司法院資訊處製作；財團法人民間司法改革基金會備份。
